【裁判字號】    99,訴,796
【裁判日期】    990823
【裁判案由】    違反毒品危害防制條例
【裁判全文】
臺灣屏東地方法院刑事判決               99年度訴字第796號
公  訴  人  臺灣屏東地方法院檢察署檢察官
被      告  甲○○
上列被告因違反毒品危害防制條例等案件，經檢察官提起公訴（
99年度毒偵字第1175號），被告於準備程序中就被訴事實為有罪
陳述，經本院告知簡式審判程序之旨，並聽取當事人意見後，本
院合議庭裁定由受命法官獨任依簡式審判程序審理，判決如下：
    主  文
甲○○施用第一級毒品，累犯，處有期徒刑捌月。又施用第二級
毒品，累犯，處有期徒刑陸月，扣案沾黏甲基安非他命之玻璃球
壹個沒收銷燬之。應執行有期徒刑壹年，扣案沾黏甲基安非他命
之玻璃球壹個沒收銷燬之。
    事  實
一、甲○○前於民國92年間，因施用毒品案件，由法院裁定送觀
    察勒戒，至92年4 月4 日認無繼續施用傾向而釋放，並經臺
    灣屏東地方法院檢察署檢察官以92年度毒偵字第462 號為不
    起訴處分確定。又於94年間，因施用毒品案件，經本院以94
    年度簡字第227 號判處有期徒刑4 月確定，並於94年5 月26
    日執行完畢。詎其仍不知悔改，明知海洛因、甲基安非他命
    業已公告列為毒品危害防制條例之第一級、第二級毒品，不
    得持有、施用，竟基於施用第一級毒品之犯意，於99年5 月
    14日4 時58分接受採尿時回溯96小時內（不含警力拘束期間
    ）之某時，在不詳處所，以將海洛因摻入香菸後點燃吸食煙
    霧之方式，施用第一級毒品海洛因1 次。另基於施用第二級
    毒品之犯意，於99年5 月14日0 時許，在屏東縣內埔鄉○道
    ○○○路段某處，以將甲基安非他命放入玻璃球內燒烤後吸
    食煙霧之方式，施用第二級毒品甲基安非他命1 次。嗣於99
    年5 月14日2 時35分許，在屏東縣潮州鎮○○路與永定路口
    ，甲○○因涉嫌另案為警查獲，而遭發覺持有沾黏甲基安非
    他命之玻璃球1 個，後經其同意採集尿液送驗，結果呈現可
    待因、嗎啡和甲基安非他命陽性反應，始悉上情。
二、案經屏東縣政府警察局潮州分局報告臺灣屏東地方法院檢察
    署檢察官偵查起訴。
    理  由
一、本件係依刑事訴訟法第273 條之1 第1 項行簡式審判程序，
    其證據調查依同法第273 條之2 所定原不受審判外陳述排除
    之限制；又被告對於卷內各項證據亦不爭執證據能力，復無
    事證顯示有何違法取得或類此瑕疵之情，故卷內所列各項證
    據，自均有證據能力，合先敘明。
二、上揭犯罪事實，業經被告於本院審理中全數坦承不諱（見本
    院99年8 月9 日審判筆錄第4 頁），另據前開採尿送驗結果
    ，亦呈可待因、嗎啡和甲基安非他命陽性反應，有臺灣檢驗
    科技股份有限公司濫用藥物尿液檢驗報告、被告之尿液送驗
    代號與姓名對照表等件為憑（見偵卷第8 頁、警卷第8 頁）
    ，此外尚有刑事案件報告書所示查獲情形在卷可參（見偵卷
    第2 頁），暨扣案玻璃球1 個亦經檢驗確認沾黏甲基安非他
    命無訛，有臺灣尖端先進生技醫藥股份有限公司簡易快速篩
    檢試劑初步檢驗結果可證（見警卷第9 頁）。是被告雖因記
    憶之故，無從精確自白施用第一級毒品部分之細節（見本院
    99年8 月9 日審判筆錄第4 頁），然其於為警採尿查獲前確
    有該次施用毒品行為，既有前開證據互核勾稽，自堪認屬實
    。從而本件事證皆已明確，被告犯行洵足認定，應依法論科
    。
三、按毒品危害防制條例就施用毒品者，只於「初犯」及「5 年
    後再犯」2 種情形有其追訴條件之限制，倘初犯後5 年內已
    再犯，縱第3 次或第3 次以上施用毒品之時間在初犯釋放5
    年後，仍與「5 年後再犯」有別，顯見其再犯率甚高，原實
    施之觀察勒戒或強制戒治未收實效，自應逕行追訴處罰（最
    高法院97年9 月9 日97年度第5 次刑事庭會議決議參照）。
    本件被告前於92年間因施用毒品而受觀察勒戒執行後，旋於
    94年間復施用毒品、經法院判刑，業如前述，並有前案紀錄
    表、刑案資料查註紀錄表各1 份可考，是依上揭說明，本案
    自應逕行追訴處罰。
四、按海洛因、甲基安非他命分別係毒品危害防制條例第2 條第
    2 項第1 款、第2 款所定第一級、第二級毒品。核被告所為
    ，係犯毒品危害防制條例第10條第1 項之施用第一級毒品罪
    、同條第2 項之施用第二級毒品罪。被告持有毒品之低度行
    為均應被施用之高度行為所吸收，不另論罪。被告所犯上開
    2 罪間，犯意個別、行為互殊，應分論併罰。被告曾受如事
    實欄所載判刑執行等情，有上開前案紀錄資料足稽，其於徒
    刑執行完畢後，5 年內故意再犯本件有期徒刑以上之各罪，
    為累犯，均應依刑法第47條第1 項加重刑度。爰審酌被告已
    有毒品、竊盜等前科，迭經判刑執行、觀察勒戒等司法處遇
    ，素行欠佳，有上開前案紀錄資料可憑，如今猶溺於毒害，
    復為本件犯行，顯見未因歷次前案而記取教訓，原不宜寬貸
    ，惟念及被告尚能坦然面對刑責、供承己身罪行不諱，犯後
    態度非劣等一切情狀，各量處如主文所示之刑，併依法定應
    執行刑，以資懲儆。
五、扣案玻璃球1 個沾黏甲基安非他命，業如前述，該物因殘留
    毒品成分無法析離，自應併視為查獲被告施用第二級毒品犯
    行之扣案毒品，依毒品危害防制條例第18條第1項 前段宣告
    沒收銷燬之。
據上論斷，應依刑事訴訟法第273 條之1 第1 項、第299 條第1
項前段，毒品危害防制條例第10條第1 項、第2 項、第18條第1
項前段，刑法第11條前段、第47條第1 項、第51條第5 款，判決
如主文。
本案經檢察官曾士哲到庭執行職務
中    華    民    國    99    年    8     月    23    日
                  刑事第四庭    法  官  江振源
以上正本證明與原本無異
如不服本判決，應於判決送達後10日內向本院提出上訴書狀（應
附繕本），其未敘述上訴理由者，應於上訴期間屆滿後20日內補
提理由書狀於本院，上訴於臺灣高等法院高雄分院。
中    華    民    國    99    年    8     月    24    日
                                書記官  潘豐益
附錄本判決論罪科刑法條：
毒品危害防制條例第10條
施用第一級毒品者，處六月以上五年以下有期徒刑。
施用第二級毒品者，處三年以下有期徒刑。

司法院資訊處製作；財團法人民間司法改革基金會備份。
